# 关于用税后利润分配的职工奖福利基金是否可用于年终奖和半年奖的发放的问题

提问人：小小 gar 时间：2011-01-13 09:50:54
弱弱的问，用税后利润分配的职工奖福利基金是否可用于年终奖和半年奖的发放？
百度到的资料说，可以用于支付职工的非经常性奖励。那么可以使用于年终奖和半年奖吗？
初来咋到，请多多关照:P

回答人：chenyiwei
由于对职工奖福基金用途的“最新”规定还是 1993 年的财工字[1993]474号文件，以后就一直没有更新，该文规定的用途中的“中方职工住房”等规定早已不符合目前实际情况，所以实务中仍在计提奖福基金的公司，很大一部分就是利用这个“非经常性奖励”的规定将其用于发放年终奖。不过奖福基金用于发放年终奖的税务成本是很高的。